臺灣桃園地方法院民事判決　　　　　　　93年度小上字第63號
上　訴　人　甲○○
被上訴人　　世外桃源住戶管理委員會
法定代理人　賈鵬聲
訴訟代理人　臧景望
上列當事人間請求給付管理費事件，上訴人對於民國93年7 月23
日本院中壢簡易庭93年度壢小字第715 號第一審小額民事判決提
起上訴，並聲請就假執行之上訴部分先為辯論及裁判，經本院於
民國94年4 月21日言詞辯論終結，判決如下：
    主  文
原判決所命之給付，准上訴人提供擔保金新台幣貳萬零貳佰陸拾
伍元後，免為假執行。
    事  實
甲、上訴人方面：
一、聲明：如主文所示。
二、陳述：除與原判決記載相同者予以引用之外，補稱：
    原審判決命上訴人給付被上訴人新台幣（下同）20,265元及
    自民國92年8 月21日起至清償日止，按週年利率5 ％計算之
    利息，並依職權宣告得假執行。現因被上訴人聲請假執行（
    本院93年度執字第24221 號執行事件）並查封上訴人之財產
    ，為免假執行不當致上訴人受有損害，並因上訴人未向原審
    法院陳明如受不利判決，願供擔保請准宣告免為假執行，為
    此聲請就假執行上訴部分，先為辯論及裁判。
乙、被上訴人方面：
一、聲明：駁回上訴。
二、陳述：除與原判決記載相同者予以引用之外，補稱：
    被上訴人已向本院聲請假執行並查封上訴人之財產，被上訴
    人之債權既經原審認定為合法，自無理由准上訴人供擔保後
    免為假執行。
丙、本院依職權調閱本院93年度執字第24221 號執行事件案卷。
    理  由
一、按「第二審法院應依聲請，就關於假執行之上訴，先為辯論
    及裁判」，民事訴訟法第455 條定有明文。前開規定依同法
    第436 條之32第2 項規定，亦適用於小額訴訟程序第一審判
    決之上訴程序。是上訴人在原審縱未陳明願供擔保請求免為
    假執行，仍得在提起上訴時，促請第二審法院為此宣告，並
    得聲請第二審法院就此先為辯論及裁判。本件上訴人聲請就
    關於假執行之上訴先為辯論，爰依其聲請，就假執行之上訴
    部分，先為辯論及判決，合先敘明。
二、上訴人主張：被上訴人將「大台北世外桃源管理委員會」更
    名為「世外桃源住戶管理委員會」之程序不合法，且選任法
    定代理人賈鵬聲為主任管理員之住戶大會召集程序亦不合法
    ，賈鵬聲未具被選任為主任管理員之資格，原審判決竟為與
    前述事實不同之認定，並為上訴人應給付被上訴人20,265元
    ，及自民國92年8 月21日起至清償日止，按週年利率5 ％計
    算之利息，復依職權宣告得假執行之判決，顯然違背法令，
    應予廢棄。現因被上訴人聲請假執行並查封上訴人之財產，
    為免假執行不當致上訴人受有損害，並因上訴人未向原審法
    院陳明如受不利判決，願供擔保請准宣告免為假執行，為此
    請求就假執行上訴部分，先為辯論及裁判，求為判決如主文
    所示等語。
三、被上訴人則稱：原審判決並無不當，其已向本院聲請假執行
    並查封上訴人之財產，被上訴人之債權為合法，無由准上訴
    人供擔保後免為假執行等語。
四、按法院依小額訴訟程序所為被告敗訴之判決時，應依職權宣
    告假執行，民事訴訟法第436 條之20定有明文。經查，原審
    判決以被上訴人起訴主張上訴人積欠自89年2 月起至92年7
    月止之管理費計20,265元為有理由，而命上訴人應給付被上
    訴人20,265元，及自92年8 月21日起至清償日止，按週年利
    率5 ％計算之利息。又因原審判決係依小額訴訟程序所為上
    訴人敗訴之判決，併依職權宣告假執行，並無不當。惟原審
    判決即依職權宣告假執行，上訴人於二審之訴訟程序並聲請
    願供擔保請准免為假執行，而本件被上訴人聲請之假執行程
    序，目前進行至查封、鑑價階段，尚未經拍賣而獲得清償一
    情，亦經本院依職權調閱本院93年度執字第24221 號執行事
    件案卷屬實，足認本件假執行程序尚未完結。依前說明，上
    訴人聲請願供擔保免為假執行，自屬有據。從而，上訴人聲
    請准其提供擔保金，免為假執行部分，尚無不合，爰酌定相
    當之擔保金額准許之。
五、據上論結，本件上訴人關於假執行之上訴為有理由，依民事
    訴訟法第436 條之32第2 項、第455 條、第450 條，判決如
    主文。
中　　華　　民　　國　　94　　年　　4 　　月　　29　　日
                民事第三庭  審判長法　官  潘進柳
                                  法　官　張益銘
                                  法　官　周玉
以上正本係照原本作成
本判決不得上訴
中　　華　　民　　國　　94　　年　　4 　　月　　29　　日
                                  書記官　劉致芬
